【裁判字號】    97,上訴,138
【裁判日期】    970325
【裁判案由】    違反槍砲彈藥刀械管制條例等
【裁判全文】
臺灣高等法院臺南分院刑事判決         97年度上訴字第138號
上  訴  人
即  被  告  甲○○
指定辯護人  本院公設辯護人乙○○
上列上訴人因違反槍砲彈藥刀械管制條例等案件，不服臺灣臺南
地方法院96年度訴字第1561號中華民國97年1月4日第一審判決（
起訴案號：臺灣臺南地方法院檢察署96年度偵字第11276號），
提起上訴，本院判決如下：
    主  文
上訴駁回。
    事  實
一、甲○○於民國（下同）九十三年間，因違反毒品危害防制條
    例案件，經臺灣臺東地方法院以九十四年度簡字第五十一號
    判處有期徒刑二月確定，於九十四年九月二日易科罰金執行
    完畢。
二、甲○○於九十五年間某起，自其弟林承章（已歿）取得具殺
    傷力之仿ＢＥＲＥＴＴＡ廠Ｍ九型半自動手槍改造之手槍一
    枝（含彈匣一個，槍枝管制編號：0000000000號
    ）及制式九釐米子彈三顆而開始持有之，並於九十六年農曆
    年後某日，在臺南市○區○○○路一段八八號「國賓影城大
    樓」委由姓名年籍均不詳綽號「賢仔」之成年男子代為藏放
    。嗣甲○○於九十六年七月二十日凌晨某時，與其友人在臺
    南市○○區○○路二段六七三號「金萬象舞廳」飲酒消費，
    迄於同日上午六時許結帳時，因認「金萬象舞廳」浮報金額
    而心生不滿，遂於同日上午八時許，以電話聯絡「賢仔」將
    其前所委託藏放之上開槍彈攜至上址附近交付後，甲○○即
    於同日上午八時五十分許，在上開「金萬象舞廳」門前廣場
    ，對「金萬象舞廳」大門前柱、玻璃及停放該處車內無人之
    車牌號碼ＵＰ－五六八七號自用小客車射擊三發子彈後（毀
    損部分未據告訴），隨即與「賢仔」搭車離去，並於途中將
    上開槍枝以襪子包裹後丟棄在臺南市○○區○○路二段五五
    一號「富霖餐廳」旁草叢（酒醉駕車部分撤回上訴而確定）
    。
三、案經臺南市警察局第四分局報請臺灣臺南地方法院檢察署檢
    察官偵查起訴。
    理  由
一、證據能力之說明
    證人沈川、郭明德於警詢時之陳述，被告甲○○及其辯護人
    均未爭執其證據能力，亦未於本案言詞辯論終結前對上開證
    人警詢時陳述之證據能力聲明異議，依刑事訴訟法第一百五
    十九條之五第二項規定，視為被告及其辯護人已同意作為證
    據，且經本院審酌該等言詞陳述作成時之情況及證據取得過
    程等節，認為上開證據，亦適宜作為證據，因認上開供述證
    據，均有證據能力。
二、上開事實，業據被告於警詢、偵查中、原審及本院審理時均
    自白不諱，且有證人沈川、郭明德於警詢時之證述可參，及
    扣案改造槍枝一枝、空彈殼三個、彈頭一個、彈頭碎片三個
    、卷附監視錄影畫面光碟及翻拍照片、警方蒐證照片可佐。
    又上開槍枝經鑑驗結果，認送鑑手槍一枝（含彈匣一個），
    槍枝管制編號為0000000000號，係仿ＢＥＲＥＴ
    ＴＡ廠Ｍ九型半自動手槍製造之槍枝換裝土造金屬槍管及槍
    機改造而成，擊發功能正常，可供擊發適用子彈使用，認具
    殺傷力，而扣案彈殼三顆，經比對結果，其彈底特徵紋痕相
    吻合，認均係由同一槍枝所擊發，有卷附內政部警政署刑事
    警察局九十六年八月十三日刑鑑字第○九六○一一五八一五
    號、九十六年八月二十三日刑鑑字第○九六○一一五八一四
    號槍彈鑑定書可憑。足認被告自白與事實相符，堪以採信。
三、辯護人雖主張被告為自首，惟本件係警方於服巡邏勤務時，
    於當日上午九時四十分接獲通報有一輛自小客車5585-JF涉
    嫌槍擊案，而於和緯路三段228號前，將該車欄查，當場查
    獲被告並帶回派出所查證，有警員林聽利之職務報告在警卷
    第二十頁可按，被告亦承認被警攔查，遭警逮捕（見警卷第
    2頁）。且當時呼吸濃度酒測值為0.61MG/L（見警卷第9頁）
    ，顯已達酒醉無法駕駛程度，亦難以清醒意識向警員自首犯
    罪，警方應係懷疑被告涉犯槍擊案而攔查被告，被告非自首
    ，應可認定。本件事證明確，被告犯行洵堪認定，應依法論
    科。
四、核被告所為，係犯槍砲彈藥刀械管制條例第八條第四項之未
    經許可持有其他可發射子彈具有殺傷力之槍枝罪、同條例第
    十二條第四項之未經許可持有子彈罪。扣案之彈匣應認係上
    開槍枝之構成部分，並非單獨存在，故此部分亦不另論同條
    例第十三條第四項之未經許可持有槍彈之主要組成零件罪。
    被告以一行為觸犯上開槍砲彈藥刀械管制條例第八條第四項
    及同條例第十二條第四項之罪，為想像競合犯，應依刑法第
    五十五條之規定，從法定刑較重之槍砲彈藥刀械管制條例第
    八條第四項之罪論斷。又被告有如上開事實欄一所載之前科
    及有期徒刑執行紀錄，有臺灣臺南地方法院檢察署刑案資料
    查註紀錄表及臺灣高等法院被告前案紀錄表在卷可憑，其於
    有期徒刑執行完畢後，五年內故意再犯本件有期徒刑以上之
    各罪，均為累犯，應依刑法第四十七條第一項之規定，加重
    其刑。
五、原審因予適用槍砲彈藥刀械管制條例第八條第四項、第十二
    條第四項，刑法第十一條前段、刑法第二條第一項前段、刑
    法第五十五條、第四十七條第一項、第三十八條第一項第一
    款、第四十二條第三項，並審酌被告前因偽證及妨害自由等
    案件，經台灣台南地方法院以九十四年度重訴字第二號判處
    應執行有期徒刑六年四月，（上訴後經本院判處有期徒刑二
    年三月），有上開被告前案紀錄表可參，竟不知謹慎行止，
    於白晝公然持槍彈在市區射擊，對社會治安及不特定人之生
    命身體安全構成嚴重威脅，且其就被訴事實均坦承犯行，兼
    衡酌其智識程度及檢察官之求刑等一切情狀，就槍彈部分，
    量處有期徒刑三年十月，併科罰金新台幣（下同）五萬元，
    及就罰金刑部分諭知易服勞役之折算標準。扣案可發射子彈
    具有殺傷力之槍枝一枝，屬違禁物，應依刑法第三十八條第
    一項第一款規定，併予宣告沒收。本院核其認事用法俱無不
    合，量刑亦稱妥適，被告等上訴意旨以原判決量刑過重，空
    言指摘原判決不當，並無可取，為無理由，應予駁回。
據上論結，應依刑事訴訟法第368條，判決如主文。
本案經檢察官趙中岳到庭執行職務。
中    華    民    國    97    年    3     月    25    日
                  刑事第五庭    審判長法  官  楊明章
                                      法  官  顏基典
                                      法  官  楊子莊
以上正本證明與原本無異。
如不服本判決，應於收受本判決後十日內向本院提出上訴書狀。
其未敘述上訴理由者並得於提起上訴後十日內向本院補提理由書
狀（均須按他造當事人之人數附繕本）「切勿逕送上級法院」。
                                      書記官  王全龍
中    華    民    國    97    年    3     月    25    日
附錄論罪科刑法條
槍砲彈藥刀械管制條例第八條第四項
未經許可，持有、寄藏或意圖販賣而陳列第1項所列槍枝者，處
三年以上十年以下有期徒刑，併科新臺幣七百萬元以下罰金。
槍砲彈藥刀械管制條例第十二條第四項
未經許可，持有、寄藏或意圖販賣而陳列子彈者，處五年以下有
期徒刑，併科新台幣三百萬元以下罰金。


司法院資訊處製作；財團法人民間司法改革基金會備份。
